臺灣臺北地方法院裁定
110年度北秩聲字第47號
原處分機關  臺北市政府警察局萬華分局

異  議  人
即受處分人  何小明


上列聲明異議人即受處分人因違反社會秩序維護法案件，對臺北
市政府警察局萬華分局於中華民國110年11月20日就其所為之北
市警萬分刑字第1103021261號處分書聲明異議，本院裁定如下：
    主  文
異議駁回。
    理  由
一、按被處罰人不服警察機關之處分者，得於處分書送達之翌日
    起5日內聲明異議。聲明異議，應以書狀敘明理由，經原處
    分之警察機關向該管簡易庭為之。社會秩序維護法第55條定
    有明文。查原處分機關於民國110年11月20日以北市警萬分
    刑字第1103021261號處分書裁處聲明異議人即受處分人（下
    稱異議人）甲○○新臺幣（下同）1,500元，並於同日送達異
    議人，異議人於同年月24日向原處分機關聲明異議，程序上
    並無不合，先予敘明。
二、原處分意旨略以：異議人甲○○於110年11月20日00時35分許
    ，在臺北市○○區○○路000號1樓「萊瑪養生館」包廂內，利用
    按摩之時，與男客林公超從事半套性交易，爰依社會秩序維
    護法第80條第1款規定，處罰鍰1,500元。
三、聲明異議意旨略以：林公超向警方稱按摩時間為30分鐘，且
    係單純從事性交易，但實際上異議人為林公超按摩至少達90
    分鐘，故因林公超之證詞與事實多有出入，應不足採信。又
    異議人並未從事任何性交易之行為，警方除林公超之證詞外
    ，並未查獲其他證據得證明異議人從事半套性交易。況警方
    負有績效壓力，顯有可能為取得績效表現而惡意栽贓異議人
    ，為此提出異議云云。
四、按從事性交易，處新臺幣3萬元以下罰鍰。社會秩序維護法
    第80條第1款定有明文。而所謂「性交易」，係指有對價之
    性交或猥褻行為，此參諸本法條立法理由第4項，及104年2
    月4日總統華總一義字第10400014201號令修正公布前之兒童
    及少年性交易防制條例（已更名為「兒童及少年性剝削防制
    條例」）第2條規定自明。經查，異議人固辯稱未與男客即
    證人林公超從事性交易云云。惟查，證人林公超於警詢時證
    稱：伊是第5次去，之前有去過，按摩及打手槍，按摩小姐
    有提供我打手槍，伊也可以碰觸按摩小姐胸部。一開始按摩
    小姐先按摩背部，按完後伊轉向正面，一開始先按腳部、腹
    部，然後小姐就開始撫摸伊生殖器週邊，直到有生理反應後
    ，便詢問是否需要打出來（要加收500元），在伊同意後，
    就開始性交易服務，直到射精等語明確，此有臺北市政府警
    察局萬華分局調查筆錄在卷可稽。經核證人林公超就其進入
    萊瑪養生館後如何與異議人達成性交易合意、交易金額若干
    、交易過程等節，均證述甚為綦詳、具體明確，而證人林公
    超與異議人間並無任何仇恨或財物糾紛，衡情自無設詞攀誣
    之理。況證人林公超亦因本件性交易行為，遭警方以違反社
    會秩序維護法第80條第1款裁處罰鍰1,500元在案，難認證人
    林公超有何虛偽陳述之必要，其證述應屬真實而可採。是以
    ，本件事證已屬明確，異議人於前揭時、地有從事性交易之
    行為，洵堪認定。從而，原處分機關認異議人有上開違序行
    為，裁處罰鍰1,500元，於法並無不合。異議人以前揭情詞
    指摘原處分不當，請求撤銷原處分，為無理由，應予駁回。
五、依社會秩序維護法第57條第2項前段，裁定如主文。
中　　華　　民　　國　　111 　年　　3 　　月　　31　　日
                臺北簡易庭  法  官  陳家淳
以上正本證明與原本無異。
本件不得抗告。 
中　　華　　民　　國　　111 　年　　3 　　月　　31　　日
                              書記官  蘇炫綺